臺灣高雄地方法院民事裁定
110年度消債聲免字第45號
聲　請　人　蔡蓉芬　000000000000000000000000000000000000
即　債務人0000000000000000000000000000000000000000000000
00000000000000000000000000000000000000000000000000
相　對　人　
即債權人　　聯邦商業銀行股份有限公司
　　　　　　　　　　000000000000000000000000000000000000
00000000000000000000000000000000000000000000000000000
法定代理人　林鴻聯　00000000
代　理　人　陳俊嘉　00000000000000000000000000000000000
相　對　人　
即債權人　　花旗(台灣)商業銀行股份有限公司
　　　　　　　　　　000000000000000000000000000000000000
00000000000000000000000000000000000000000000000000000
法定代理人　莫兆鴻　00000000
代　理　人　陳正欽　00000000000000000000000000000000000
相　對　人　
即債權人　　華南商業銀行股份有限公司
　　　　　　　　　　00000000000000000000000000000000000
法定代理人　張振芳　00000000
代 理 人　賴麗慧　0000000000000000000000000000000000
相　對　人　
即債權人　　滙豐（台灣）商業銀行股份有限公司
　　　　　　　　　　00000000000000000000000000000000000
法定代理人　麥康裕　00000000
　　　　　　　　　　000000000000000000000000
　　　　　　　　　　　寄南港郵局第2260號信箱　　　　　
相　對　人　
即債權人　　臺灣銀行股份有限公司
　　　　　　　　　　00000000000000000000000000000000000
法定代理人　許志文　00000000
代 理 人　王思雅　00000000000000000000000000
相　對　人　
即債權人　　星展（台灣）商業銀行股份有限公司
　　　　　　　　　　000000000000000000000000000000000000
000000000000000000000000000000000000000000000000000000
法定代理人　伍維洪　00000000
　　　　　　　　　　000000000000000000000000
　　　　　　　　　　000000000000000000000000000000000000
上列聲請人即債務人因消費者債務清理事件聲請免責，本院裁定
如下：
    主  文
聲請人蔡蓉芬應予免責。
    理  由
一、聲請意旨略以：聲請人前於民國103年12月1日向本院聲請更
    生，經本院以103年度消債更字第510號裁定自104年2月16日
    下午4時起開始更生程序，因更生方案未獲可決，轉清算程
    序，經本院以105年度消債清字第133號裁定自105年8月2日
    下午4時起開始清算程序，普通債權人於清算程序中受分配
    總額合計為新台幣（下同）98950元，本院於106年12月13日
    以106年度消債職聲免字第67號裁定不免責確定；其後聲請
    人依本院105年度司執消債清字第126號債權表所列債權比率
    還款（如附件所示），還款金額合計413798元，爰依消費者
    債務清理條例（下稱消債條例）第133條、第142條之規定，
    聲請免責等語。
二、按債務人因消債條例第133條之情形，受不免責之裁定確定
    後，繼續清償達該條規定之數額，且各普通債權人受償額均
    達其應受分配額時，得聲請法院裁定免責。
三、本院之判斷
  ㈠查聲請人前於103年12月1日向本院聲請更生，經本院以103年
    度消債更字第510號裁定自104年2月16日下午4時起開始更生
    程序，因更生方案未獲可決，轉清算程序，經本院以105年
    度消債清字第133號裁定自105年8月2日下午4時起開始清算
    程序，復經本院以105年度司執消債清字第126號裁定清算程
    序終結確定，普通債權人受分配總額合計為98950元，而經
    本院於106年12月13日以106年度消債職聲免字第67號裁定不
    免責確定等情，經本院依職權調取前開案卷核閱屬實，此部
    分事實，應堪以認定。
  ㈡本院前開裁定（106年度消債職聲免字第67號）認聲請人構成
    消債條例第133條事由而裁定不免責，並指明聲請人於聲請
    清算前2年間可處分所得總額扣除最低生活費用總額後之餘
    額為120846元，普通債權人於清算程序中受分配總額為9895
    0元等情，有前開裁定、債權表、分配表在卷可參。又本院
    裁定不免責後，聲請人還款數額，亦有匯款憑條影本、債權
    人陳報狀附卷可參（見院卷第3-14頁、第21-32頁）。基上
    ，本院依前開證據資料，核算各債權人受償債權數額如附表
    所示，堪認聲請人清償之數額已達消債條例第141條第1項所
    定數額，自應予以免責。
　㈢至債權人主張聲請人應不予免責等語，惟依消債條例第141之
    規定，聲請人既已還款超過消債條例第133條所定所得餘額
    ，則依該規定，自應予以免責，是以債權人之主張，尚難採
    認。
四、據上論結，聲請人之聲請為有理由，依消債條例第133條、
    第141條第1項，爰裁定如主文。
中　　華　　民　　國　　110 　年　　9 　　月　　14　　日
              　　民事庭　　法　官　賴寶合
上為正本係照原本作成
如不服本裁定，應於裁定送達後10日內，以書狀向本院提出抗告
，並繳納抗告費新臺幣1千元
中　　華　　民　　國　　110 　年　　9 　　月　　14　　日
  　                        書記官　胡美儀